【裁判字號】    97,易,2824
【裁判日期】    971114
【裁判案由】    毒品危害防制條例
【裁判全文】
臺灣臺北地方法院刑事判決              97年度易字第2824號
公  訴  人  臺灣臺北地方法院檢察署檢察官
被      告  甲○○
上列被告因違反毒品危害防制條例案件，經檢察官提起公訴（97
年度毒偵字第2615號、第2683號），被告於準備程序中就被訴事
實為有罪之陳述，經本院合議庭裁定改用簡式審判程序，判決如
下：
    主  文
甲○○施用第二級毒品，累犯，處有期徒刑肆月，扣案甲基安非
他命殘渣袋壹個（毒品量微無法磅秤）沒收銷燬、塑膠鏟管壹支
沒收；又施用第二級毒品，累犯，處有期徒刑肆月，扣案玻璃球
吸食器壹組沒收。應執行有期徒刑柒月，扣案甲基安非他命殘渣
袋壹個（毒品量微無法磅秤）沒收銷燬、塑膠鏟管壹支、玻璃球
吸食器壹組均沒收。
    事  實
一、甲○○前因施用毒品案件，經臺灣板橋地方法院以95年度毒
    聲字第87號裁定令入勒戒處所觀察、勒戒，於民國95年2 月
    21日因無繼續施用毒品之傾向出所，經臺灣板橋地方法院檢
    察署檢察官於95年3 月7 日以95年度毒偵字第900 號為不起
    訴處分確定；又於96年間，因施用毒品案件，經本院於96年
    4 月30日以96年度簡字第755 號判決判處有期徒刑3 月確定
    ，經入監執行，嗣因中華民國九十六年罪犯減刑條例施行，
    經本院於96年8 月20日以96年度聲減字第1699號裁定減為有
    期徒刑1 月15日確定，於96年10月11日易科罰金執行完畢。
    詎仍不知悔改，基於施用第二級毒品甲基安非他命之犯意，
    於上開觀察、勒戒執行完畢釋放後5 年內之97年7 月26日上
    午某時許及同年7 月30日某時許，均在其臺北市○○區○○
    街14巷26號3 樓之住處內，均以將第二級毒品甲基安非他命
    置於玻璃球內用火燒烤以吸食其所產生煙霧之方式，施用第
    二級毒品甲基安非他命各1 次。嗣為警先後於97年7 月26日
    晚上7 時35分、8 月1 日上午6 時50分，分別在臺北市○○
    區○○街56巷18號地下1樓及臺北市○○區○○路4 段4 號6
    巷口查獲，始悉上情，並於同年7月26日晚上7時35分在臺北
    市○○區○○街56巷18號地下1 樓扣得海洛因殘渣袋2 個、
    甲基安非他命殘渣袋1 個（毒品量微無法磅秤）、塑膠鏟管
    1 支，及於同年8 月1 日上午6 時50分在臺北市○○區○○
    路4 段46巷口扣得玻璃球吸食器1 組及第一級毒品海洛因3
    袋（淨重2.1 公克，起訴書誤載為2 公克，本次查獲被告持
    有第一級毒品海洛因部分另經本院以97年度訴字第2827號審
    理中）。
二、案經臺北縣政府警察局新店分局及臺北市政府警察局文山第
    一分局報請臺灣臺北地方法院檢察署檢察官偵查起訴。於準
    備程序中，被告就被訴事實為有罪之陳述，經本院合議庭裁
    定改用簡式審判程序。
    理  由
一、訊據被告甲○○對於前揭犯罪事實均坦承不諱（見本院97年
    10月24日審判筆錄），且其分別於97年7 月26日、同年8 月
    1 日為警查獲後排放採集之尿液，經送檢驗結果，確呈甲基
    安非他命或安非他命、甲基安非他命陽性反應，有臺灣檢驗
    科技股份有限公司97年8 月18日第CH/2008/71172 號濫用藥
    物檢驗報告（見臺灣臺北地方法院檢察署97年度毒偵字第26
    15號偵查卷宗第86頁）、臺灣尖端先進生技醫藥股份有限公
    司97年8 月8 日所出具之濫用藥物檢驗報告（見臺灣臺北地
    方法院檢察署97年度毒偵字第2683號偵查卷宗第29頁）各1
    紙在卷可稽，復有扣案之甲基安非他命殘渣袋1 個（毒品量
    微無法磅秤）、塑膠鏟管1 支及吸食器1 組可佐，足徵被告
    前開出於任意性之自白與事實相符，堪以採信。本案事證明
    確，被告犯行堪以認定，應依法論科。
二、被告前因施用毒品案件，經臺灣板橋地方法院以95年度毒聲
    字第87號裁定令入勒戒處所觀察、勒戒，於95年2 月21日因
    無繼續施用毒品之傾向出所，經臺灣板橋地方法院檢察署檢
    察官於95年3 月7 日以95年度毒偵字第900 號為不起訴處分
    確定之事實，有臺灣高等法院被告前案紀錄表1 份在卷可稽
    ，是被告於觀察、勒戒執行完畢後5 年內，再犯本案施用毒
    品犯行，應依毒品危害防制條例第10條規定逕予追訴處罰。
三、按甲基安非他命為毒品危害防制條例第2 條第2 項第2 款明
    定之第二級毒品，不得非法持有、施用。核被告所為，係犯
    毒品危害防制條例第10條第2 項之施用第二級毒品罪。其施
    用第二級毒品前後，持有第二級毒品之低度行為，應為施用
    之高度行為所吸收，不另論罪。被告所犯上開2 罪，其犯意
    各別，行為互殊，應予分論併罰。又被告有如事實欄所載犯
    罪科刑及執行之紀錄，有臺灣高等法院被告前案紀錄表1 份
    在卷可稽，其受有期徒刑執行完畢後，5 年以內故意再犯本
    件有期徒刑以上之罪，係屬累犯，應依刑法第47條第1 項前
    段規定加重其刑。爰審酌被告前經觀察、勒戒後，猶未戒除
    施用毒品惡習，足徵其自我檢束能力低弱，惟其施用毒品係
    戕害自身健康，且犯後坦承犯行，尚具悔意，及其犯罪之動
    機、目的、手段等一切情狀，認公訴人各具體求處有期徒刑
    4 月，並請求定應執行刑為有期徒刑7 月尚屬適當，爰分別
    量處如主文所示之刑，並定其應執行之刑，以資懲儆。另被
    告所犯上開2 罪所定宣告刑雖均為6 月以下有期徒刑，然因
    應執行之刑已逾6 月，依刑法第41條第2 項反面解釋，自不
    得諭知易科罰金之折算標準，附此敘明。
四、扣案之甲基安非他命殘渣袋1 個，為被告所有，業據被告自
    承在卷（見本院卷第30頁反面），因毒品本身量微無法磅秤
    ，且與袋身無法單獨析離，應依毒品危害防制條例第18條第
    1 項前段規定沒收銷燬。另扣案之塑膠鏟管1 支、玻璃球吸
    食器1 組為被告所有，且為犯本案所用之物，亦據被告供明
    （見本院卷第27頁、第30頁反面），均應依刑法第38條第1
    項第2 款規定宣告沒收。至扣案之海洛因殘渣袋2 個及海洛
    因3 袋（淨重共2.1 公克，驗餘淨重共2.0979公克），被告
    已否認為其所有，且依卷內證據亦無法證明該等扣案物與本
    案被告施用第二級毒品之犯行間有何關聯，而沒收既屬從刑
    之一種，依主從不可分原則，自應附隨於主刑而同時宣告之
    ，上開物品既與本案無關，爰不另為沒收銷燬之宣告，附此
    敘明。
據上論斷，應依刑事訴訟法第273 條之1 第1 項、第299 條第1
項前段，毒品危害防制條例第10條第2 項、第18條第1 項前段，
刑法第11條前段、第47條第1 項、第51條第5 款、第38條第1 項
第2 款，判決如主文。
本案經檢察官杜慧玲到庭執行職務
中    華    民    國    97    年    11    月    14    日
                  刑事第十庭  法  官  謝昀璉
上正本證明與原本無異。
如不服本判決，應於判決送達後10日內（應抄附繕本）向本院提
出上訴狀（上訴書狀應敘述具體理由。上訴書狀未敘述上訴理由
者，應於上訴期間屆滿後二十日內補提理由書於原審法院。）。
                              書記官  鄭雅文
中    華    民    國    97    年    11    月    17    日
附錄法條：毒品危害防制條例第10條第2 項。
毒品危害防制條例第10條
施用第一級毒品者，處6 月以上5 年以下有期徒刑。
施用第二級毒品者，處3 年以下有期徒刑。


司法院資訊處製作；財團法人民間司法改革基金會備份。
